【裁判字號】    90,易,908
【裁判日期】    900710
【裁判案由】    違反保護令
【裁判全文】
台灣彰化地方法院刑事判決                            九十年度易字第九八號
    公  訴  人  臺灣彰化地方法院檢察署檢察官
    被      告  乙○○
右列被告因違反保護令案件，經檢察官提起公訴（九十年度偵字第一七七四號），本
院判決如左：
    主      文
乙○○違反法院民事通常保護令所為禁止實施身體或精神上不法侵害之行為之裁定，
累犯，處有期徒刑伍月，如易科罰金，以參佰元折算壹日。
        事  實
一、乙○○曾於民國（下同）八十六年九月十日，因公共危險案件，經法院判處有期
    徒刑一年二月確定，於八十七年六月十二日假釋出獄交付保護管束，於八十七年
    七月十二日因假釋期間屆滿而執行完畢。其與甲○○係夫妻，二人間具有家庭暴
    力防治法第三條第一款所定之家庭成員關係。並曾因對甲○○實施家庭暴力行為
    ，經本院民事庭於八十九年五月二十二日，依家庭暴力法第十三條規定，以八十
    九年度家護字第四八號民事通常保護令裁定，令其於十個月之期間內，不得對甲
    ○○實施身體或精神上不法侵害之行為。詎其於八十九年十一月間，甫因違反保
    護令案件，經本院於九十年四月二十四日以九十年度易字第四三八號判處有期徒
    刑三月，尚未確定。竟另行起意，於九十年二月二十八日晚間七時五十五分許，
    酒後在甲○○位於彰化縣員林鎮○○街一七○巷十七號住處吵架鬧事，並以三字
    經辱罵甲○○，對江女實施精神上不法侵害之行為，違反法院所為前述裁定。
二、案經被害人甲○○訴由彰化縣警察局員林分局報請台灣彰化地方法院檢察署檢察
    官偵查起訴。
        理  由
一、訊據被告乙○○對於右揭接獲本院所核發之通常保護令及於上開時、地以三字經
    辱罵告訴人甲○○之事實坦承不諱，核與告訴人甲○○所指訴情節相符，並有本
    院八十九年度家護字第四十八號民事保護令一份附卷可稽，是被告乙○○之自白
    與事實相符，堪以採信。本件事證明確，被告乙○○之犯行，洵堪認定。
二、按被告乙○○係告訴人甲○○之配偶，雙方具有家庭暴力防治法第三條第一款之
    家庭成員關係，其違反本院令其不得對甲○○實施身體或精神上不法侵害行為之
    裁定。核其所為，係犯家庭暴力防治法第五十條第一款之違反保護令罪。另公訴
    人認被告尚有於上揭時地違犯本院民事通常保護令所為應遠離江女住居所裁定之
    行為，而觸犯家庭暴力防治法第五十條第四款之違反保護令罪，惟此為被告所堅
    決否認，辯稱：係江女同意伊進入等語，核與甲○○於本院審理時供稱：目前尚
    與被告住一起，因伊不忍心看被告沒有地方住等語相符，是此部分犯罪不能證明
    ，惟被告此部分犯行與前揭有罪部分犯行具有單純一罪關係，爰不另為無罪諭知
    ，附此敘明。又被告前曾因公共危險案件，經法院判處有期徒刑一年二月確定，
    於八十七年七月十二日因假釋期間屆滿而執行完畢，此有台灣彰化地方法院檢察
    署刑案資料查註紀錄表一紙在卷可稽，其於受有期徒刑執行完畢五年以內再犯有
    期徒刑以上之本罪，為累犯，應依法加重其刑。爰審酌被告前曾違反保護令仍不
    知悔改，復再實施家庭暴力之行為，惡行非輕，暨其品行、犯罪之動機、手段、
    方法、所生之危害及犯罪後之態度等一切情狀，量處如主文所示之刑，並諭知易
    科罰金之折算標準，以示懲儆。
據上論斷，應依刑事訴訟法第二百九十九條第一項前段，家庭暴力防治法第五十條第
一款，刑法第十一條前段、第四十七條、第四十一條第一項前段，罰金罰鍰提高標準
條例第二條，判決如主文。
本案經檢察官林黛俐到庭執行職務。
中      華      民      國    九  十    年      七      月      十      日
                                臺灣彰化地方法院刑事第二庭
                                    法      官  康  弼  周
右正本證明與原本無異。
如不服本判決，應於判決送達後十日內向本院提出上訴狀（須附繕本 ）
告訴人或被害人對於判決如有不服具備理由請求檢察官上訴者，其上訴期間之計算係
以檢察官收受判決正本之日期為準。
                                    法院書記官  田  慧  賢
中      華      民      國    九  十    年      七      月     十三     日
家庭暴力防治法第五十條
違反法院第十三條、第十五條所為之下列裁定者，為本法所稱之違反保護令罪，處三
年以下有期徒刑、拘役或科或併科新臺幣十萬元下罰金：
一、禁止實施家庭暴力行為。
二、禁止直接或間接騷擾、接觸、通話或其他連絡行為。
三、命遷出住居所。
四、遠離住居所、工作場所、學校或其他特定場所。
五、命完成如害人處遇計畫：戒癮治療、精神治療、心理輔導或其他治療、輔導。


司法院資訊處製作；財團法人民間司法改革基金會備份。
